最　高　行　政　法　院　裁　定
　　　　　　　　　　　　　94年度裁字第01379號
抗　告　人　甲○○
上列抗告人因與相對人高雄市政府教育局間提供行政資訊事件，
對於中華民國93年2月27日高雄高等行政法院92年度訴字第1209
號裁定提起抗告，本院裁定如下︰
　　主  文
抗告駁回。
抗告訴訟費用由抗告人負擔。
　　理  由
一、按抗告法院認抗告為不合法或無理由者，應為駁回抗告之裁
    定。
二、本件抗告意旨略謂：（一）原裁定理由欄第3項所述，核與
    事實不符。本件爭點為請求相對人作成提供77年9月高雄市
    建國國小附設幼稚園經費不足結餘款項證明帳簿之行政處分
    ，為相對人所拒。該經費不足之事實，為相對人於87年之訴
    願程序中向受理訴願機關自認，抗告人據此提出申請，自屬
    有據。原法院未依法調查證據，遽信相對人所言，即駁回抗
    告人於原審之訴，即屬非法。（二）本件相對人就其主張建
    國國小並無經費之事實，應負舉證責任。另原審未依法審查
    臺灣省國民小學附設自立幼稚園（班）試行要點第8條全部
    條文，而遺漏後段之「每學期如有結餘，除充作擴充教學設
    備及修建費用外，絕對不得挪為其他用途。各該園（班）並
    應比照國民小學學生活動費，設立專帳，以供視導人員查核
    。」等文字。又建國國小是否是否有比照國民小學學生活動
    費設立專帳，並未具體載明於裁定理由內，更難謂為適法云
    云。
三、原審係以：抗告人於65年8月1日起在高雄市建國國小附設自
    立幼稚班擔任助理教師，72年8月1日由該校自行聘任為自立
    幼稚班教師。迨至77年間因該自立幼稚班招生不足，抗告人
    乃於77年9月30日離職。嗣相對人於78年2月辦理幼稚園納編
    案，因抗告人已離職，非屬納編對像，相對人遂未將其移撥
    納編為公立幼稚園教師。惟抗告人乃據此向相對人陳情，請
    求准予復職而列入納編，然遭相對人以87年8月19日高市教3
    字第26662號函否准其所請。抗告人不服，提起訴願、再訴
    願均遭決定駁回，再提起行政訴訟，並經最高行政法院89年
    度裁字第1174號裁定駁回抗告人之訴確定在案。嗣抗告人仍
    不斷以要求納編之事由向相對人陳情，於92年2月13日抗告
    人再函請相對人提供建國國小附設幼稚園自立班77年經費結
    餘資料，相對人則以92年3月3日高市教3字第0920006491號
    函復抗告人稱：「所指建國國小附設幼稚園自立班經費結餘
    乙節，依臺灣省國民小學附設自立幼稚園（班）試行要點第
    八條規定：『各幼稚園（班）之經費採自給自足方式辦理．
    ．．』，因其為自給自足，故自立班經費並未納入預算，皆
    由學校依規定執行運用，本局無相關資料可資提供。」等語
    。相對人上揭函文內容，僅係函覆謂建國國小附設幼稚園自
    立班之經費，乃係依上揭試行要點規定由學校自行執行運用
    ，故其並無抗告人申請之相關資料可資提供，核其性質，為
    單純的事實敘述及理由之說明，並不對外發生准駁之具體法
    律效果，自非行政處分，依訴願法第3條規定及最高行政法
    院44年判字第18號、62年裁字第41號判例，要不得對之提起
    訴願，以資救濟。抗告人復對之提起行政訴訟，即屬不備起
    訴要件，自為法所不許。訴願決定以駁回，理由雖有不同，
    惟結果並無二致，因而駁回抗告人於審之訴，經核並無不合
    。
四、本院查：抗告人提起抗告，固已據提出前開理由，惟觀之其
    所述，無非係從實體上爭執原裁定違誤，而就原裁定認定相
    對人前開函非屬行政處分一節，則未為任何指摘。從而，抗
    告意旨求為廢棄原裁定，自難為有理由，應予駁回。
五、依行政訴訟法第104條、民事訴訟法第95條、第78條，裁定
    如主文。
中    華    民    國    94    年    7     月    21    日
                  第二庭審判長法  官　葉　振　權
                              法  官  鄭  淑  貞
                              法  官　劉　鑫　楨
                              法  官　吳　明　鴻
                              法  官　梁　松　雄
以  上  正  本  證  明  與  原  本  無  異
中    華    民    國    94    年    7    月    22     日
　　　　　　　　　　　　　　　書記官　阮　桂　芬
